【裁判字號】    98,裁,383
【裁判日期】    980219
【裁判案由】    地價稅
【裁判全文】
最  高  行  政  法  院  裁  定
                                       98年度裁字第383號
上  訴  人  中國石油化學工業開發股份有限公司
代  表  人  甲  ○
訴訟代理人  卓隆燁
被 上訴 人  高雄市稅捐稽徵處
代  表  人  乙○○
上列當事人間地價稅事件，上訴人對於中華民國97年10月9日高
雄高等行政法院97年度訴字第612號判決，提起上訴，本院裁定
如下：
    主  文
上訴駁回。
上訴審訴訟費用由上訴人負擔。
    理  由
一、按對於高等行政法院判決之上訴，非以其違背法令為理由，
    不得為之，行政訴訟法第242條定有明文。依同法第243條第
    1項規定，判決不適用法規或適用不當者，為違背法令；而
    判決有同條第2項所列各款情形之一者，為當然違背法令。
    是當事人對於高等行政法院判決上訴，如依行政訴訟法第24
    3條第1項規定，以高等行政法院判決有不適用法規或適用不
    當為理由時，其上訴狀或理由書應有具體之指摘，並揭示該
    法規之條項或其內容；若係成文法以外之法則，應揭示該法
    則之旨趣；倘為司法院解釋或本院之判例，則應揭示該判解
    之字號或其內容。如以行政訴訟法第243條第2項所列各款情
    形為理由時，其上訴狀或理由書，應揭示合於該條項各款之
    事實。上訴狀或理由書如未依此項方法表明，或其所表明者
    與上開法條規定不合時，即難認為已對高等行政法院判決之
    違背法令有具體之指摘，其上訴自難認為合法。
二、本件上訴人針對其所有之5筆土地95年度地價稅額之核課處
    分提起行政爭訟，主張該5筆土地應按工業用地之優惠稅率
    課徵地價稅，而高雄高等行政法院則判決維持被上訴人按一
    般稅率所為之核課處分，為此上訴人提起上訴，主張：
  (一)上開5筆土地在規範管制之層次上仍係規劃為供工業使用。
  (二)依土地稅法第18條之立法理由，只要該5筆土地在規範管制
    層次上被規劃為供工業使用，不問其實際是否「直接供工廠
    使用」，均可適用工業用地之優惠稅率計算地價稅額課徵地
    價稅。
  (三)本案上訴人雖然已將上開5筆土地上原來核准規劃用途之廠
    房及油槽拆除，但係為配合高雄市政府多功能經貿園區之開
    發，但不影響土地本身供工業使用之本質。
三、惟查：
  (一)原判決已清楚說明，土地稅法第18條第1項第1款工業用地優
    惠稅率之適用，其構成要件大致上可由二個層面來理解，其
    一為該土地在在規範層次上，被規劃為供工業使用，此由相
    關之國土使用管制法令來決定。其二為該土地在實證層次上
    ，亦確係實際供工業使用（至於「實際供工業使用」之定義
    ，主管機關亦有諸多之解釋），二者缺一不可。
  (二)至於上訴人所引用之土地稅法第18條立法理由，實際上是針
    對78年10月30日修正前土地稅法第18條第1項之規定（規定
    內容為「工業用地，統按千分之十五計徵地價稅。但未按核
    定規劃使用者不適用之。」而原判決誤載為修正前土地稅法
    第17條），與本案適用之現行土地稅法第18條無涉。
  (三)在事實認定及法律涵攝上，原判決亦明確認定，上訴人前開
    5筆土地原來規劃使用之廠房與油槽，早在94年間即拆除，
    僅留員工訓練中心及園區道路，是以不符合土地稅法第18條
    第1項所定「直接使用」之定義。
  (四)原判決以上表示之各項法律見解及事實判決均無違誤，本件
    亦無在討論該等土地在規範層次上預計規劃用途有無改變之
    必要。則在以上之法律論點上，上訴人前開上訴理由，論之
    實質，無非就原審取捨證據、認定事實之職權行使，任意為
    空泛之指摘，並就原審已為法律論斷者，泛言未論斷或論斷
    錯誤，而非具體表明原判決有「不適用法規」、「適用法規
    不當」，或有「行政訴訟法第243條第2項所列各款情形」，
    難認對該判決之如何違背法令已有具體之指摘。依首開規定
    及說明，應認其上訴為不合法。
四、據上論結，本件上訴為不合法。依行政訴訟法第249條第1項
    前段、第104條、民事訴訟法第95條、第78條，裁定如主文
    。
中    華    民    國    98    年    2     月    19    日
                    最高行政法院第一庭
                        審判長法官  帥  嘉  寶
                              法官  黃  本  仁
                              法官  吳  東  都
                              法官  黃  秋  鴻
                              法官  胡  方  新
以  上  正  本  證  明  與  原  本  無  異
中    華    民    國    98    年    2     月    23    日
                              書記官  莊  俊  亨


司法院資訊處製作；財團法人民間司法改革基金會備份。
